ja: ブロードヘッドスレッドサイズ: 11/32; 5/16; 8-32; その他
sl-SI: Velikost navoja lovske konice: 11/32; 5/16; 8-32; Drugo
da: Gevindstørrelse på jagtspids: 11/32; 5/16; 8-32; Andet
cs: Velikost závitu loveckého hrotu (broadhead): 11/32; 5/16; 8-32; Jiné
nb: Brohode trådstørrelse: 11/32; 5/16; 8-32; Annet
ru: Размер резьбы охотничьего наконечника: 11/32; 5/16; 8-32; Другое
el: Μέγεθος σπειρώματος της ευρείας αιχμής: 11/32; 5/16; 8-32; Άλλο
hu: Vadászhegy menetmérete: 11/32; 5/16; 8-32; Egyéb
th: ขนาดเกลียวหัวลูกธนู: 11/32; 5/16; 8-32; อื่นๆ
fr: Taille du filetage de la pointe de chasse: 11/32; 5/16; 8-32; Autre
lt-LT: Broadhead sriegio dydis: 11/32; 5/16; 8-32; Kitas
it: thread di freccia taglia: 11/32; 5/16; 8-32; Altro
fi: Leikkaavan kärjen kierteen koko: 11/32; 5/16; 8-32; Muu
ko: 브로드헤드 나사산 규격: 11/32; 5/16; 8-32; 기타
sk-SK: Veľkosť závitu hlavy šípu: 11/32; 5/16; 8-32; Iné
zh-CN: 箭头螺纹尺寸: 11/32; 5/16; 8-32; 其他
pt-PT: Tamanho do fio para ponta larga: 11/32; 5/16; 8-32; Outro
zh-TW: 寬頭箭頭螺紋尺寸: 11/32; 5/16; 8-32; 其他
bg-BG: Размер на резбата на ловния връх: 11/32; 5/16; 8-32; Друго
vi: Kích thước ren đầu mũi tên: 11/32; 5/16; 8-32; Khác
pt-BR: Tamanho da rosca da ponta de caça: 11/32; 5/16; 8-32; Outros
pl: Rozmiar gwintu grotu myśliwskiego: 11/32; 5/16; 8-32; Inny
sv: Bredspetsgängstorlek: 11/32; 5/16; 8-32; Övrigt
de: Gewindegröße der Jagdspitze: 11/32; 5/16; 8-32; Sonstiges
nl: Broadhead schroefdraadmaat: 11/32; 5/16; 8-32; Overig
es: Tamaño de rosca de la punta de caza: 11/32; 5/16; 8-32; Otro
tr: Geniş uçlu ok ucu diş ölçüsü: 11/32; 5/16; 8-32; Diğer
hr-HR: Veličina širokog navoja: 11/32; 5/16; 8-32; Ostalo
ro-RO: Dimensiuni fir cu vârf lat: 11/32; 5/16; 8-32; Altele
en: Broadhead thread size: 11/32; 5/16; 8-32; Other